臺灣嘉義地方法院交通事件裁定　　　　 94年度交聲字第130號
原處分機關　交通部公路總局嘉義區監理所
異　議　人
即受處分人　甲○○
上列異議人即受處分人因違反道路交通管理處罰條例案件，對於
交通部公路總局嘉義區監理所於民國九十四年五月二日所為之處
分（原處分案號：嘉監裁字第裁七○—Ｌ00000000號）
，聲明異議，本院裁定如下：
    主  文
異議駁回。
    理  由
一、按汽車行駛時，駕駛人應注意車前狀況及兩車併行之間隔，
    並隨時採取必要之安全措施，道路交通安全規則第九十四條
    第三項定有明文。又汽車駕駛人，駕駛汽車違反道路交通安
    全規則，因而肇事致人受傷者，記違規點數三點，道路交通
    管理處罰條例第六十一條第三項前段亦有明文。
二、原處分意旨略以：異議人即受處分人甲○○駕駛車牌號碼Ｓ
    三—○七三八號自用小客車搭載乘客朱富英，沿嘉義縣太保
    市○○○路由北向南方向行駛，於民國九十四年二月二十八
    日上午十時五十二分許，途經太保二路六九巷無號誌交岔路
    口時，應注意車前狀況，以隨時採取必要之安全措施，且依
    當時情形並無不能注意之情事，竟疏未注意車前狀況，致其
    所駕駛車輛左前車頭與案外人劉金印所駕駛ＲＺ—八五九九
    號自用小客車右前車頭發生碰撞，因而使朱富英受傷，原舉
    發機關因認異議人有未注意車前狀況，因而肇事致人受傷之
    違規事實，而填製嘉縣警交字第Ｌ00000000號舉發
    違反道路交通管理事件通知單舉發，嗣異議人向原處分機關
    即交通部公路總局嘉義區監理所申訴，經原處分機關調查結
    果仍認異議人有上開違規行為，乃依道路交通管理處罰條例
    第六十一條第三項前段之規定，於九十四年五月二日以嘉監
    裁字第裁七○—Ｌ00000000號裁決書，據以裁處異
    議人記違規點數三點之處分。
三、異議意旨略以：異議人駕駛車牌號碼Ｓ三—○七三八號自用
    小客車，沿嘉義縣太保市○○○路幹線道由北向南方向行駛
    ，於九十四年二月二十八日上午十時五十二分許，途經太保
    二路六九巷無號誌交岔路口時，適有案外人劉金印駕駛ＲＺ
    —八五九九號自用小客車沿太保二路六九巷支線道由東向西
    方向行至該交岔路口，疏未注意支線道車應暫停讓幹線道車
    先行，即進入該交叉路口，致兩車發生碰撞肇事，然異議人
    係行駛於幹線道，案外人劉金印係行駛於支線道，本件交通
    事故係因劉金印所駕支線道車違規未暫停讓異議人所駕幹線
    道車先行所致，異議人並未違規，為此聲明異議等情。
四、經查：異議人駕駛車牌號碼Ｓ三—○七三八號自用小客車，
    搭載乘客朱富英，沿嘉義縣太保市○○○路由北向南方向行
    駛，於九十四年二月二十八日上午十時五十二分許，途經太
    保二路六九巷無號誌交岔路口時，與沿太保二路六九巷由東
    向西方向行至該交岔路口由案外人劉金印駕駛ＲＺ—八五九
    九號自用小客車發生碰撞肇事，致朱富英受有左腕扭傷、右
    肩膀拉傷、輕微腦震盪等傷害之事實，業經被害人朱富英於
    警詢中指述詳實，並有道路交通事故現場圖、道路交通事故
    調查報告表(一)(二)及現場照片附卷可稽。異議人於警詢中亦坦
    承：因下雨天視線不良，未注意看到對方車輛，待駛至肇事
    地點時，看見對方車輛由右側駛來，來不及踩煞車，並未採
    取任何反應措施等語，則異議人在駛入該交叉路口前如曾充
    分注意車前狀況，隨時採取必要之安全措施，應可避免該車
    禍之發生，竟疏未注意車前狀況，並採取必要之安全措施，
    致本件車禍發生，其有過失甚明。且劉金印駕車縱有違規，
    與異議人是否未注意車前狀況而違反交通安全規則之判斷無
    涉，尚不得據為免罰之理由，異議人辯稱本件車禍係劉金印
    違規所致，與其無關云云，並無可採。本件異議人既有上述
    違規事實，原處分機關依道路交通管理處罰條例第六十一條
    第三項前段之規定裁處異議人記違規點數三點之處分，並無
    不當。本件異議為無理由，應予駁回。
據上論斷，應依道路交通管理處罰條例第八十七條第二項，道路
交通案件處理辦法第十九條，裁定如主文。
中　　華　　民　　國　　94　　年　　8 　　月　　26　　日
                    交通法庭    法　官　鄭雅文
上列正本證明與原本無異。
如不服本裁定，應於裁定送達後5日內向本院提出抗告狀（應附
繕本）。
中　　華　　民　　國　　94　　年　　8 　　月　　26　　日
                                書記官　鄭翔元
